!Multichar_Symbols

!%<n%>		! Noun

!LEXICON Root

!—É—Ä–∞–º%<n%>:—É—Ä–∞–º # ; ! "—É–ª–∏—Ü–∞", "street" 
!–ø–∞—Ö—á–∞%<n%>:–ø–∞—Ö—á–∞ # ; ! "—Å–∞—Ü", "garden"
!—Ö—É–ª–∞%<n%>:—Ö—É–ª–∞ # ; ! "–≥–æ—Ä–æ–¥", "city"
!–∫–∞–Ω–∞—à%<n%>:–∫–∞–Ω–∞—à # ; ! "—Å–æ–≤–µ—Ç", "council"


Multichar_Symbols

%<n%>                ! –ò–º—è —Å—É—â–µ—Å—Ç–≤–∏—Ç–µ–ª—å–Ω–æ–µ, Noun
%<pl%>               ! –ú–Ω–æ–∂–µ—Å—Ç–≤–µ–Ω–Ω–æ–µ —á–∏—Å–ª–æ, Plural

%>                   ! –ì—Ä–∞–Ω–∏—Ü–∞ –º–æ—Ä—Ñ–µ–º—ã, Morpheme boundary
%{A%}		     ! placeholder/archiphoneme [a] or [e] in Chuvash
%{ƒÇ%}	     ! genetive morpheme placeholder for singular and plural
%{–º%}	     ! plural morpheme 
%{—ä%}		     ! forces back vowel harmony

%<v%>                ! –ì–ª–∞–≥–æ–ª, Verb
%<tv%>               ! –ü–µ—Ä–µ—Ö–æ–¥–Ω—ã–π, Transitive
%<aor%>              ! –ê–æ—Ä–∏—Å—Ç, Aorist
%<m%>                ! –ú—É–∂—Å–∫–∏–π —Ä–æ–¥, Masculine
%<f%>                ! –ñ–µ–Ω—Å–∫–∏–π —Ä–æ–¥, Feminine
%<nt%>               ! –°—Ä–µ–¥–Ω—ã–π —Ä–æ–¥, Neuter
%<pl%>               ! –ú–Ω–æ–∂–µ—Å—Ç–≤–µ–Ω–Ω–æ–µ —á–∏—Å–ª–æ, Plural
%<der_–ª”ë—Ö%>	     ! Derivational suffix
%<guess%>


@P.Gender.Msc@       ! –°–æ–≥–ª–∞—Å–æ–≤–∞–Ω–∏–µ –º—É–∂—Å–∫–æ–≥–æ —Ä–æ–¥–∞, Masculine agreement
@P.Gender.Fem@       ! –°–æ–≥–ª–∞—Å–æ–≤–∞–Ω–∏–µ –∂–µ–Ω—Å–∫–æ–≥–æ —Ä–æ–¥–∞, Feminine agreement
@P.Gender.Neu@       ! –°–æ–≥–ª–∞—Å–æ–≤–∞–Ω–∏–µ —Å—Ä–µ–¥–Ω–æ–≥–æ —Ä–æ–¥–∞, Neuter agreement
@P.Gender.Plu@       ! –°–æ–≥–ª–∞—Å–æ–≤–∞–Ω–∏–µ –º–Ω–æ–∂–µ—Å—Ç–≤–µ–Ω–Ω–æ–≥–æ –ø–∞–¥–µ–∂–∞, Plural agreement

@R.Gender.Msc@       ! –°–æ–≥–ª–∞—Å–æ–≤–∞–Ω–∏–µ –º—É–∂—Å–∫–æ–≥–æ —Ä–æ–¥–∞
@R.Gender.Fem@       ! –°–æ–≥–ª–∞—Å–æ–≤–∞–Ω–∏–µ –∂–µ–Ω—Å–∫–æ–≥–æ —Ä–æ–¥–∞
@R.Gender.Neu@       ! –°–æ–≥–ª–∞—Å–æ–≤–∞–Ω–∏–µ —Å—Ä–µ–¥–Ω–æ–≥–æ —Ä–æ–¥–∞
@R.Gender.Plu@       ! –°–æ–≥–ª–∞—Å–æ–≤–∞–Ω–∏–µ –º–Ω–æ–∂–µ—Å—Ç–≤–µ–Ω–Ω–æ–≥–æ –ø–∞–¥–µ–∂–∞

LEXICON Root

Nouns ; 

Prefixes ;

Guesser ;


LEXICON Guesser

üÇ°%<guess%>:üÇ° N ;


LEXICON Nouns

—É—Ä–∞–º:—É—Ä–∞–º N ;     ! "—É–ª–∏—Ü–∞", "street"
–ø–∞—Ö—á–∞:–ø–∞—Ö—á–∞ N ;   ! "—Å–∞–¥", "garden"
—Ö—É–ª–∞:—Ö—É–ª–∞ N ;     ! "–≥–æ—Ä–æ–¥", "city"
–∫–∞–Ω–∞—à:–∫–∞–Ω–∞—à N ;   ! "—Å–æ–≤–µ—Ç", "council"
—Ç”ó—Å:—Ç”ó—Å N ;       ! "–≤–∏–¥", "aspect"
–ø–∞—Ç—à–∞:–ø–∞—Ç—à–∞ N ;   ! "—Ü–∞—Ä—å", "tsar"
–∫—É“´:–∫—É“´ N ;       ! "–≥–ª–∞–∑", "eye"
–ø–∞—Ç—à–∞–ª”ë—Ö:–ø–∞—Ç—à–∞–ª”ë—Ö N ;	! "–≥–æ—Å—É–¥–∞—Ä—Å—Ç–≤–æ", "state"
—Å–ø–µ—Ü–∏–∞–ª–∏—Å—Ç:—Å–ø–µ—Ü–∏–∞–ª–∏—Å—Ç%{—ä%} N ; ! "—Å–ø–µ—Ü–∏–∞–ª–∏—Å—Ç"

LEXICON Prefixes

@P.Gender.Msc@:@P.Gender.Msc@–≤ Verbs ;
@P.Gender.Fem@:@P.Gender.Fem@–π Verbs ;
@P.Gender.Neu@:@P.Gender.Neu@–± Verbs ;
@P.Gender.Plu@:@P.Gender.Plu@—Ä Verbs ;

LEXICON AGR

@R.Gender.Msc@%<m%>:@R.Gender.Msc@ # ;
@R.Gender.Fem@%<f%>:@R.Gender.Fem@ # ;
@R.Gender.Neu@%<nt%>:@R.Gender.Neu@ # ;
@R.Gender.Plu@%<pl%>:@R.Gender.Plu@ # ;

LEXICON V-TV

%<v%>%<tv%>%<aor%>:%>—É–Ω–∞ AGR ;

LEXICON Verbs

–±–∏—Ü–∏–Ω–µ:–∏—Ü V-TV ; ! "–≥–æ–≤–æ—Ä–∏—Ç—å", "say"

LEXICON CASES
%<nom%>: #;
%<ins%>:%>–ø%{A%} # ; 
%<gen%>:%>%{ƒÇ%}–Ω # ; 	! genetive morpheme after both singular and plural

LEXICON PLURAL
		CASES; 
%<pl%>:%>—Å–µ%{–º%}   CASES;

LEXICON SUBST 

PLURAL ;

LEXICON DER-N

%<der_–ª”ë—Ö%>:%>–ª%{ƒÇ%}—Ö SUBST ;
%<der_–ª”ë—Ö%>:%>–ª%{ƒÇ%}—Ö SUBST "weight: 1.0" ; 

LEXICON N

%<n%>: PLURAL; 
%<n%>: SUBST ;
%<n%>: DER-N ;


LEXICON NUM-DIGIT

%<num%>:%- CASES ;

LEXICON LAST-DIGIT

1:1%{—ç%}%{–ª%}    NUM-DIGIT ; ! "–ø”ó—Ä" 
2:2%{—Å%}%{—ç%}    NUM-DIGIT ; ! "–∏–∫–∫”ó" 
3:3%{—Å%}%{—ç%}    NUM-DIGIT ; ! "–≤–∏“´“´”ó" 
4:4%{—Å%}%{–∞%}    NUM-DIGIT ; ! "—Ç”ë–≤–∞—Ç—Ç”ë" 
5:5%{—ç%}%{—Å%}    NUM-DIGIT ; ! "–ø–∏–ª–ª”ó–∫" 
6:6%{—Å%}%{–∞%}    NUM-DIGIT ; ! "—É–ª—Ç—Ç”ë" 
7:7%{—Å%}%{—ç%}    NUM-DIGIT ; ! "“´–∏—á—á”ó" 
8:8%{—ç%}%{–ª%}    NUM-DIGIT ; ! "—Å–∞–∫–∫”ë—Ä" 
9:9%{—ç%}%{–ª%}    NUM-DIGIT ; ! "—Ç”ë—Ö—Ö”ë—Ä" 

LEXICON LOOP

                 LAST-DIGIT ; 
                 DIGITLEX ; 

LEXICON DIGITLEX

%0:%0 LOOP ;
1:1   LOOP ;
2:2   LOOP ;
3:3   LOOP ;
4:4   LOOP ;
5:5   LOOP ;
6:6   LOOP ;
7:7   LOOP ;
8:8   LOOP ;
9:9   LOOP ;
